臺灣板橋地方法院刑事判決　　　　　　　　　　　　　　九十一年度訴字第八號
　　公　訴　人　臺灣板橋地方法院檢察署檢察官
　　被　　　告　甲○○
右列被告因違反毒品危害防制條例案件，經檢察官提起公訴（九十年度毒偵字第三七
三五號），本院判決如左：
    主  文
甲○○施用第一級毒品，處有期徒刑陸月，如易科罰金，以參佰元折算壹日。扣案第
一級毒品海洛因壹包（包裝重零點零捌公克；淨重零點壹零公克）沒收銷燬之。
    事  實
一、甲○○前因施用第一級、第二級毒品案件，經臺灣新竹地方法院檢察署檢察官聲
    請臺灣新竹地方法院於民國八十七年十一月一日以八十七年度毒聲字第八九○號
    裁定送觀察、勒戒後，認無繼續施用毒品之傾向，而經該署檢察官於八十七年十
    一月十九日以八十七年度偵字第七五七二號為不起訴處分確定。又因施用第一級
    毒品案件，經臺灣板橋地方法院檢察署檢察官聲請本院於八十八年四月二十七日
    以八十八年度毒聲字第二六六四號裁定送觀察、勒戒，經送臺灣臺北看守所附設
    勒戒處所觀察、勒戒後，認有繼續施用毒品傾向，復依該署檢察官聲請本院於八
    十八年五月十五日以八十八年度毒聲字第三○七○號裁定送入戒治處所施以強制
    戒治一年，嗣經本院於八十八年九月三十日，以八十八年度毒聲字第六○五八號
    裁定停止戒治，所餘戒治期間付保護管束，又因於保護管束期間，違反保護管束
    應遵守事項情節重大，經本院於八十九年四月二十七日，以八十九年度毒聲字第
    二八三六號裁定撤銷停止戒治並令入戒治處所施以強制戒治，嗣於九十年一月十
    六日強制戒治期滿。其前開二犯施用第一級毒品犯行，並經本院於九十年五月十
    日，以九十年度訴字第四五○號判處有期徒刑十月，並於同年六月十五日確定。
    惟其於前案確定後，仍不知悔改，明知海洛因業經於八十七年五月二十日公布之
    毒品危害防制條例列為第一級毒品，不得持有或施用，復於九十年六月二十八日
    某時，在臺北縣三重市友人住處，以將海洛因置於針筒內注射之方式，非法施用
    第一級毒品海洛因一次。嗣於九十年七月五日十九時三十分許，經警在臺北市○
    ○○路與民權西路口之臺北橋機車道上臨檢查獲，並扣得其所有預備供施用之第
    一級毒品海洛因乙包（包裝重○‧○八公克；淨重○‧一○公克）。
二、案經臺北市政府警察局大同分局報告臺灣士林地方法院檢察署檢察官呈請臺灣高
    等法院檢察署檢察長核轉臺灣板橋地方法院檢察署檢察官偵查起訴。
    理  由
一、右揭犯罪事實，業經被告甲○○於偵查及本院審理時供認不諱（詳臺灣士林地方
    法院檢察署九十年度毒偵字第一二四二號偵查卷宗第二八頁反面、本院九十一年
    一月二十二日審判筆錄），並有被告自承預備供施用之第一級毒品海洛因乙包扣
    案足資佐證（詳本院九十一年一月二十二日審判筆錄）。再該扣案毒品，經本院
    送請法務部調查局鑑定結果，檢出第一級毒品海洛因成分，包裝重○‧○八公克
    ；淨重○‧一○公克，亦有該局（九○）陸（一）字第九○一七五六七○號鑑定
    通知書乙紙在卷足憑（附於臺灣板橋地方法院檢察署九十年度毒偵字第三七三五
    號偵查卷宗第二十頁），是被告上開不利於己之自白，核與事實相符，應堪採信
    。
二、次者，被告前因施用第一級、第二級毒品案件，經臺灣新竹地方法院檢察署檢察
    官聲請臺灣新竹地方法院於八十七年十一月一日以八十七年度毒聲字第八九○號
    裁定送觀察、勒戒後，認無繼續施用毒品之傾向，而經該署檢察官於八十七年十
    一月十九日以八十七年度偵字第七五七二號為不起訴處分確定。又因施用第一級
    毒品案件，經臺灣板橋地方法院檢察署檢察官聲請本院於八十八年四月二十七日
    以八十八年度毒聲字第二六六四號裁定送觀察、勒戒，經送臺灣臺北看守所附設
    勒戒處所觀察、勒戒後，認有繼續施用毒品傾向，復依該署檢察官聲請本院於八
    十八年五月十五日以八十八年度毒聲字第三○七○號裁定送入戒治處所施以強制
    戒治一年，嗣經本院於八十八年九月三十日，以八十八年度毒聲字第六○五八號
    裁定停止戒治，所餘戒治期間付保護管束，又因於保護管束期間，違反保護管束
    應遵守事項情節重大，經本院於八十九年四月二十七日，以八十九年度毒聲字第
    二八三六號裁定撤銷停止戒治並令入戒治處所施以強制戒治，嗣於九十年一月十
    六日強制戒治期滿。其前開二犯施用第一級毒品犯行，並經本院於九十年五月十
    日，以九十年度訴字第四五○號判處有期徒刑十月，並於同年六月十五日確定等
    情，亦有臺灣高等法院被告全國前案紀錄表、臺灣高等法院檢察署刑案記錄簡覆
    表、臺灣新竹地方法院檢察署檢察官八十七年度偵字第七五七二號不起訴處分書
    及本院九十年度訴字第四五○號判決（前三者附於本院卷，末者附於臺灣板橋地
    方法院檢察署九十年度毒偵字第三七三五號偵查卷宗第十一頁至第十二頁）各乙
    份附卷可稽，其於五年內再犯本件施用第一級毒品之犯行，其三犯毒品危害防制
    條例第十條之罪，應堪認定。綜上，本件事證明確，應依法論科。
三、按毒品危害防制條例業於八十六年十月三十日經立法院三讀通過，嗣於八十七年
    五月二十日經總統公布，於八十七年五月二十二日零時起生效施行，海洛因依該
    條例第二條第二項第一款之規定，屬於第一級毒品，復依該條例第十條規定，施
    用第一級毒品者，處六月以上，五年以下有期徒刑；施用第二級毒品者，處三年
    以下有期徒刑，但第一次施用毒品者，檢察官應先將被告送勒戒處所觀察、勒戒
    ；經觀察、勒戒後無繼續施用毒品之傾向者，應由檢察官為不起訴之處分，有繼
    續施用毒品之傾向者，由檢察官聲請法院裁定令入戒治處所施以強制戒治，其期
    間為一年；依前項規定為不起訴之處分後，五年內再犯第十條之罪，經觀察、勒
    戒後，認有繼續施用毒品之傾向或三犯以上者，不適用前項之規定，毒品危害防
    制條例第二十條第一項、第二項、第三項分別定有明文。被告前因施用第一級、
    第二級毒品案件，經送觀察、勒戒後，認無繼續施用毒品之傾向，而由臺灣新竹
    地方法院檢察署檢察官為不起訴處分確定，復因施用第一級毒品案件，經臺灣板
    橋地方法院檢察署檢察官聲請本院裁定送觀察、勒戒，經送臺灣臺北看守所附設
    勒戒處所觀察、勒戒後，認有繼續施用毒品傾向，復依該署檢察官聲請本院裁定
    將其送戒治處所施以強制戒治一年，其該次施用第一級毒品犯行並經本院判處有
    期徒刑十月確定，已如前述，其於五年內又犯本件施用第一級毒品犯行，揆諸前
    開規定，核被告施用海洛因之犯行，係犯同條例第十條第一項之施用第一級毒品
    罪，其施用第一級毒品海洛因前後持有第一級毒品海洛因之低度行為，為施用之
    高度行為所吸收，不另論罪。爰審酌被告施用毒品戕害身心、害人害己及被告前
    因施用毒品，經法院送觀察、勒戒及強制戒治後，猶不思戒絕革除惡習，仍三犯
    本件施用毒品犯行；惟被告犯罪後坦承犯行之犯後態度併其犯罪之動機、目的、
    手段、品行、生活狀況、智識程度、犯罪所生之損害等一切情狀，量處如主文所
    示之刑，併諭知易科罰金之折算標準。至扣案之海洛因乙包（包裝重○‧○八公
    克；淨重○‧一○公克），係被告所有預備供施用之物，業據被告供承在卷（詳
    本院九十一年一月二十二日審判筆錄），並屬違禁物，爰依毒品危害防制條例第
    十八條第一項前段之規定宣告沒收銷燬之。
四、公訴意旨另認：被告另基於概括犯意，自九十年六月十五日前案確定後某日起迄
    九十年七月三日止（九十年六月二十八日應予除外，蓋斯日被告自白曾施用第一
    級毒品海洛因業如前述），連續在臺北縣板橋市○○街一四六號二樓住處，非法
    施用第一級毒品海洛因多次，因認被告此部分亦涉有毒品危害防制條例第十條第
    一項之施用第一級毒品海洛因之罪嫌。經查：被告於警訊中固自白：第一次係於
    九十年四月十八日在自宅以針筒摻入礦泉水方式施打海洛因，最後一次係於同年
    七月三日十三時許，亦以針筒摻入礦泉水方式施打海洛因云云（詳臺灣士林地方
    法院檢察署九十年度毒偵字第一二四二號偵查卷宗第十頁），惟其嗣於偵查中即
    改稱：這幾日均未施用海洛因，最近一次施用海洛因係於上星期（指九十年七月
    六日前一星期）在臺北縣三重市友人住處施用等語（詳上開偵查卷宗第二八頁反
    面），於本院審理時陳稱：在臺灣板橋地方法院九十年度訴字第四五○號判決確
    定後，僅於九十年六月二十八日在臺北縣三重市友人住處施用海洛因一次等語（
    詳本院九十一年一月二十二日審判筆錄），前後互核，其自白已有所歧異。再被
    告於九十年七月五日十九時三十分許，在臺北市○○○路與民權西路口之臺北橋
    機車道上為警查獲，並於九十年七月五日二十時許，經警採尿送驗結果呈安非他
    命陰性、嗎啡陰性反應，亦有臺北市立療養院煙毒尿液檢驗報告書(一)附卷可稽（
    附於臺灣士林地方法院檢察署九十年度毒偵字第一二四二號偵查卷宗第三二頁）
    ，堪認被告於經警查獲之九十年七月五日十九時三十分許回溯二十六小時內，確
    未施用第一級毒品海洛因無訛。此外，本院復查無其他積極證據足資證明被告於
    警訊中之自白是否核與事實相符而堪採信，自不得僅憑其於警訊中之自白遽認其
    亦有此部分之犯行，應屬不能證明被告犯罪，惟公訴人認此部分與起訴部分，有
    連續犯之裁判上一罪關係，本院爰不另為無罪之諭知，附此敘明。
據上論斷，應依刑事訴訟法第二百九十九條第一項前段，毒品危害防制條例第十條第
一項、第十八條第一項前段，刑法第十一條前段、第四十一條第一項前段，罰金罰鍰
提高標準條例第二條，判決如主文。
本案經檢察官黃重鋼到庭執行職務。
中      華      民      國      九十一      年      一      月  三十一  日
                                  臺灣板橋地方法院刑事第四庭
                                          法  官  游  秀  雯
右正本證明與原本無異。
如不服本判決，應於判決送達後十日內，向本院提出上訴狀。
                                          書記官  郭  南  宏
中      華      民      國      九十一      年      二     月     五    日
附錄本案論罪科刑法條
毒品危害防制條例第十條
施用第一級毒品者，處六月以上五年以下有期徒刑。
施用第二級毒品者，處三年以下有期徒刑。
